---
title: "Разведывательный анализ данных"
output: 
  pdf_document:
    latex_engine: xelatex
  html_document: 
    code_folding: hide
---

### Команда №6.

Мирошин Пётр Петрович, БЭК-192.

Тимофеева Дарья Александровна, БЭК-192.

Абгарян Арен Арменакович, БЭК-194.

Игнатова Елизавета Николаевна, БЭК-194.

Остроумов Андрей Александрович, БЭК-194.

Пономарев Павел-Рафаэль Павлович, БЭК-194.

Сафронова Анна Зурабовна, БЭК-195.

Щетинина Екатерина Андреевна, БЭК-195.

\

#### Цели:

*1)* Определить необходимые для анализа переменные

*2)* Изучить распределение потенциальных регрессоров

*3)* Выявить взаимосвязи между регрессорами и объясняемой переменной (числом преступлений на душу населения)



```{r echo = F, message = F, warning = F}
knitr::opts_chunk$set(message = FALSE, warning=FALSE,comment=NA)
```

```{r echo = F, message = F, warning = F}
library(tidyverse)
library(readxl)
library(kableExtra)
data <- read_excel("group6_data.xlsx")
library(ggplot2)
data$region = data$region %>% as.factor()
data$rural = data$rural %>% as.factor()
```

\

В случае отсутствия значимой корреляционной взаимосвязи объясняемой переменной (*crimes*, *minor_crimes*) с ключевым регрессором (*alcohol*, *beer*) невозможно говорить об их каузальной связи. Поэтому отправной точкой разведывательного анализа является рассмотрение корреляции.

#### **Корреляция объясняемой переменной с основным регрессором:**
```{r echo = F, message = F, warning = F}
corr <- function(x) {
cor_f <- cor.test(data$alcohol, x)
return(c(unname(cor_f$estimate), cor_f$p.value))
}

cor_crimes <- t(as.data.frame(corr(data$crimes)))
colnames(cor_crimes) <- c('corr', 'p-value')
rownames(cor_crimes) <- ''
cor_crimes %>% kbl(caption = "") %>% kable_styling(full_width = F, position = "left") %>% row_spec(0, bold = T, color = "white", background = "#79ad9f")
```


```{r echo = F, message = F, warning = F}
corr <- function(x) {
cor_f <- cor.test(data$beer, x)
return(c(unname(cor_f$estimate), cor_f$p.value))
}

cor_crimes <- t(as.data.frame(corr(data$crimes)))
colnames(cor_crimes) <- c('corr', 'p-value')
rownames(cor_crimes) <- ''
cor_crimes %>% kbl(caption = "") %>% kable_styling(full_width = F, position = "left") %>% row_spec(0, bold = T, color = "white", background = "#79ad9f")
```

```{r echo = F, message = F, warning = F}
corr <- function(x) {
cor_f <- cor.test(data$alcohol, x)
return(c(unname(cor_f$estimate), cor_f$p.value))
}

cor_crimes <- t(as.data.frame(corr(data$minor_crimes)))
colnames(cor_crimes) <- c('corr', 'p-value')
rownames(cor_crimes) <- ''
cor_crimes %>% kbl(caption = "") %>% kable_styling(full_width = F, position = "left") %>% row_spec(0, bold = T, color = "white", background = "#79ad9f")
```

```{r echo = F, message = F, warning = F}
corr <- function(x) {
cor_f <- cor.test(data$beer, x)
return(c(unname(cor_f$estimate), cor_f$p.value))
}

cor_crimes <- t(as.data.frame(corr(data$minor_crimes)))
colnames(cor_crimes) <- c('corr', 'p-value')
rownames(cor_crimes) <- ''
cor_crimes %>% kbl(caption = "") %>% kable_styling(full_width = F, position = "left") %>% row_spec(0, bold = T, color = "white", background = "#79ad9f")
```

Довольно большая положительная корреляция наблюдается на 1%-м уровне значимости. Значит, причинно-следственная связь не исключена. 
\

#### **Используемые переменные:**

Во избежание смещения оценки коэффициентов регрессоров, необходимо выполнение следующих условий: 
\
1) рассматриваемые переменные доллжны коррелировать с ключевым регрессором 
\
2) включенные переменные должны являться детерминантами зависимой переменной

Пользуясь исследовательской интуицией и логикой, выдвинем предположения о существовании корреляций регрессоров с ключевой переменной (*alcohol*, *beer*):
\
  \  **Положительная взаимосвязь:**
    \
*bar,  urban* - чем больше доступность алкоголя, тем больше его употребление
\
*alcoholic* - чем больше страдающих алкогольной зависимостью, тем больше употребление спиртного
\
*income, savings* – алкоголь – нормальное благо, его потребление увеличивается с ростом дохода.
\
*males* – мужчины потребляют больше алкоголя, чем женщины
\
*migration* – рост числа мигрантов увеличивает степень маргинализации общества, что ведет к росту потребления алкоголя
\
*y_rainfall* – плохие погодные условия связаны с ростом депрессивных состояний и увеличением потребления алкоголя
\
*investig* - в регионах с большим употреблением спиртного совершается больше преступлений (в состоянии алкогольного опьянения), которые раскрыть легче, чем обычные преступления
\
*gini* – рост неравенства провоцирует распространение алкоголизма
\
*vrp, hdi* – рост благосостояния в регионе ведет к росту потребления легального алкоголя
\
  \  **Отрицательная взаимосвязь:**
    \
    
*poverty, unemp, social* – снижение доходов и бедность ведут к снижению потребления легального алкоголя
 \
*educ* - чем более образованы граждане, тем меньше маргинализация населения, а значит и меньше употребление спиртного
\
*sun, jan_temp, july_temp* – согласно исследованиям, люди в более «теплых» регионах потребляют меньше алкоголя, чем люди в более «холодных» регионах
\
  \  **Взаимосвязь с категориальной переменной:**
    \
*religion* - в зависимости от причисления себя к той или иной конфессии регионы могут различаться по уровню употребления алкоголя

Проверим данные предположения на практике.

#### **Корреляции контрольных переменных с основным регрессором (alcohol):**

```{r echo = F, message = F, warning = F}
options("scipen"=100, "digits"=4)
data_cor <- data %>% dplyr::select(-id, -alcohol, -region,-name, -crimes, -religion, -population, - beer, -rural)

cor_table <- apply(data_cor, MARGIN = 2, FUN = corr)
cor_table <- t(cor_table)
colnames(cor_table) <- c('corr', 'p-value')
cor_table <- as.data.frame(cor_table) %>% round(digits = 4) %>% arrange(-abs(corr))
cor_table$corr <- as.character(cor_table$corr)
cor_table[,1] <- as.character(cor_table[,1])
p_t5 <- which(cor_table$`p-value` <= 0.05 & cor_table$`p-value` > 0.01)
p_t10 <- which(cor_table$`p-value` <= 0.1 & cor_table$`p-value` > 0.05)
p_t1 <- which(cor_table$`p-value` <= 0.01)
cor_table[p_t5, 1] <- paste0(cor_table[p_t5, 1], "**")
cor_table[p_t10, 1] <- paste0(cor_table[p_t10, 1], "*")
cor_table[p_t1, 1] <- paste0(cor_table[p_t1, 1], "***")

cor_table %>% kbl(caption = "Correlation table") %>% kable_material(c("striped", "hover")) %>% row_spec(0, bold = T, color = "white", background = "#79ad9f") %>% scroll_box(width = "100%", height = "400px")
```
\

В виде графика отдельно рассмотрим корреляцию различных религий с употреблением алкоголя.

```{r echo = F, message = F, warning = F}
data %>%
ggplot(aes(y = alcohol, x = religion)) + geom_boxplot(fill = "#79ad9f") + theme(panel.background = element_rect(fill = "white"), panel.grid.major = element_line(colour = "black", size = 0.1))+ggtitle("Распределение потребления алкоголя на душу \nв зависимости от преобладающей религии")+ scale_x_discrete(labels=c('Христианство', "Ислам", "Буддизм"))
```
\

Из графика видно, что *alcohol* по-разному распределен для разных типов *religion*.

#### **Описательные статистики данных:**

```{r echo = F, message = F, warning = F}
library(psych)

Mode <- function(x) {
ux <- unique(x)
ux[which.max(tabulate(match(x, ux)))]
}

mode_tab <- as.data.frame(apply(data %>% dplyr::select(-region, -id, -name, -religion, -population,-rural), MARGIN = 2, FUN = Mode))

des_stat <- data.frame(describe(data %>% dplyr::select(-region, -id, -name, -religion, -population,-rural), quant=c(0.25, 0.75))) %>% dplyr::select(-n, -trimmed, -mad, -se, -vars)# %>% round(digits = 2)

des_stat$mode <- mode_tab[, "apply(data %>% dplyr::select(-region, -id, -name, -religion, -population, -rural), MARGIN = 2, FUN = Mode)"]# %>% round(digits = 2)

options("scipen"=100, "digits"=4)
des_stat %>% kbl(caption = 'Descriptive statistics') %>% kable_material(c("striped", "hover")) %>% row_spec(0, bold = T, color = "white", background = "#79ad9f") %>% scroll_box(width = "100%", height = "400px")

library(openxlsx)
des_stat1 = des_stat
des_stat1$variable = rownames(des_stat)
write.xlsx(des_stat1, '~/ecox/project-ecox/final/des_stat.xlsx')
```
\

Так, при изучении распределения переменной *vrp* было выявлено, что в выборке есть очень большие значения. Разница между значениями vrp в отдельных регионах существенная, следовательно, в модели предпочтительнее будет рассматривать не абсолютное изменение, а относительное. Для этого в модель будет включен логарифм *vrp*.

```{r echo = F, message = F, warning = F}
lg_vrp_d <- describe(log(data$vrp)) %>% dplyr::select(skew, kurtosis)
rownames(lg_vrp_d) <- ""
lg_vrp_d %>% kbl() %>% kable_styling(full_width = F, position = "left") %>% row_spec(0, bold = T, color = "white", background = "#79ad9f")
```

#### **Анализ взаимосвязей переменных, проверка предположений:**


*Предположение №1.* В зависимости от причисления себя к той или иной конфессии регионы могут различаться по уровню преступности, как и в случае с употреблением алкоголя.

```{r echo = F, message = F, warning = F}
data %>% 
ggplot(aes(y = crimes, x = religion)) + geom_boxplot(fill = "#79ad9f") + theme(panel.background = element_rect(fill = "white"), panel.grid.major = element_line(colour = "black", size = 0.1))+ggtitle("Распределение числа преступлений на душу \nв зависимости от преобладающей религии")+ scale_x_discrete(labels=c('Христианство', "Ислам", "Буддизм"))
```
\
*Предположение №2.* Эффект от потребления алкоголя различается для регионов с разной степенью урбанизации. 

На это есть несколько причин. В регионах с относительно большой долей сельского населения распространено потребление нелегального алкоголя (самогон, домашнее вино), которое не учитывается в официальных данных. Более того, в таких регионах в целом хуже работает статистика – не все преступления учитываются, не весь проданный алкоголь отражается в имеющихся данных. С ростом урбанизации растет и уровень продаж алкоголя, а также меняется культура его потребления (в сельской местности, например, не распространены рестораны и бары). Нами было произведено условное деление наблюдений на регионы с низким уровнем урбанизации (<70%) и высоким уровнем урбанизации (>70%). 70% - почти медианное значение. Для этих групп характерны различия в уровне потребления алкоголя, а также в уровне преступности. 

```{r}
data %>% 
ggplot(aes(y =alcohol, x = rural)) + geom_boxplot(fill = "#79ad9f")+
  ggtitle("Распределение потребления алкоголя на душу \nв зависимости от степени урбанизации")+
  xlab(" ")+
  ylab(" ") + theme(panel.background = element_rect(fill = "white"), panel.grid.major = element_line(colour = "black", size = 0.1))+ scale_x_discrete(labels=c('Высокая урбанизация', "Низкая урбанизация"))
```

График показывает, что в регионах с низким уровнем урбанизации уровень потребления алкоголя в среднем действительно значительно ниже. 

```{r}
data %>% 
ggplot(aes(y =crimes, x = rural)) + geom_boxplot(fill = "#79ad9f")+
  ggtitle("Распределение числа преступлений на душу \nв зависимости от степени урбанизации")+
  xlab(" ")+
  ylab(" ") + theme(panel.background = element_rect(fill = "white"), panel.grid.major = element_line(colour = "black", size = 0.1))+ scale_x_discrete(labels=c('Высокая урбанизация', "Низкая урбанизация"))
```


Также в среднем в регионах с низким уровнем урбанизации ниже уровень преступности, однако отличия в распределении не такие существенные, как в случае с потреблением алкоголя. 
Наше интуитивное предположение заключается в том, что предельный эффект потребления алкоголя на число преступлений в этих группах будет различным.




\
Дальнейшие предположения не подразумевают нелинейной зависимости. Предположительная взаимосвязь оставшихся переменных с *crimes*:
\
  \  **Положительная корреляция:**
    \
*poverty, social* - чем меньше у граждан денег, тем чаще они преступают норму закона
\
*urban* - в городах легче регистрировать правонарушения, поэтому урбанизация будет положительно связана с преступностью
\
*migration* - чем более маргинализировано общество, тем больше совершается преступлений
\
*beer, bar, alcoholic* - чем больше алкоголизация граждан в регионе, тем чаще там совершаются правонарушения (исходное предположение исследования)
\
*y_rainfall* - чем условно хуже погода, тем хуже состояние людей и больше совершается преступлений
\
  \  **Отрицательная корреляция:**
    \
*sun, jan_temp, july_temp* - чем условно лучше погода, климат, тем лучше состояние людей и меньше совершается преступлений
\
*income, vrp, hdi* - чем больше доход, тем меньше люди заинтересованы в совершении противоправных деяний
\
*investig* - чем лучше работает следствие, тем менее охотно граждане нарушают закон

```{r echo = F, message = F, warning = F}
data_cor <- data %>% dplyr::select(-id, -crimes, -region,-name, -religion, -population, -alcohol, - beer, -minor_crimes, -rural)
corr <- function(x) {
cor_f <- cor.test(data$crimes, x)
return(c(unname(cor_f$estimate), cor_f$p.value))
}

cor_table <- apply(data_cor, MARGIN = 2, FUN = corr)
cor_table <- t(cor_table)
colnames(cor_table) <- c('corr', 'p-value')
cor_table <- as.data.frame(cor_table) %>% round(digits = 4) %>% arrange(-abs(corr))
cor_table$corr <- as.character(cor_table$corr)
cor_table[,1] <- as.character(cor_table[,1])
p_t5 <- which(cor_table$`p-value` <= 0.05 & cor_table$`p-value` > 0.01)
p_t10 <- which(cor_table$`p-value` <= 0.1 & cor_table$`p-value` > 0.05)
p_t1 <- which(cor_table$`p-value` <= 0.01)
cor_table[p_t5, 1] <- paste0(cor_table[p_t5, 1], "**")
cor_table[p_t10, 1] <- paste0(cor_table[p_t10, 1], "*")
cor_table[p_t1, 1] <- paste0(cor_table[p_t1, 1], "***")

cor_table %>% kbl(caption = "Correlation table") %>% kable_material(c("striped", "hover")) %>% row_spec(0, bold = T, color = "white", background = "#79ad9f") %>% scroll_box(width = "100%", height = "400px")
```

